【裁判字號】    95,訴,369
【裁判日期】    950406
【裁判案由】    違反槍砲彈藥刀械管制條例
【裁判全文】
臺灣桃園地方法院刑事判決               95年度訴字第369號
公  訴  人  臺灣桃園地方法院檢察署檢察官
被      告  甲○○
指定辯護人  本院公設辯護人乙○○
上列被告因違反槍砲彈藥刀械管制條例案件，經檢察官提起公訴
（95年度偵字第1510號），本院判決如下：
    主  文
甲○○未經許可，持有可發射子彈具有殺傷力之改造手槍，處有
期徒刑參年肆月，併科罰金新臺幣肆萬元，罰金如易服勞役，以
參佰元（即新臺幣玖佰元）折算壹日。扣案仿BERATTA 廠92FS型
改造槍枝壹支（槍枝管制編號：0000000000號）、口徑9MM 制式
子彈參顆均沒收。
    事  實
一、甲○○明知可發射子彈具有殺傷力之改造玩具手槍及子彈，
    均為槍砲彈藥刀械管制條例所定管制之物品，未經許可，不
    得無故持有、寄藏之。竟基於非法持有具有殺傷力改造手槍
    、子彈之犯意，於民國94年9 月底10月初某日，在桃園縣桃
    園市○○路上某泡沫紅茶店內，以新臺幣（下同）20,000元
    之價格向真實姓名、年籍均不詳之成年男子購買可發射子彈
    具殺傷力之仿BERATTA 廠92FS型半自動手槍製造之槍枝換裝
    土造金屬槍管而成之改造手槍（槍枝管制編號：0000000000
    號）1 枝、具殺傷力之口徑9mm 制式子彈5 顆，後將之藏放
    在其位於臺北縣汐止市○○○路○ 段41巷2 號住處，未經許
    可而持有之。嗣於同年11月25日4 時50分許，甲○○攜帶前
    開槍、彈至桃園縣桃園市○○路3 號，適為據報前往上址處
    理鬥毆事件之員警查獲，並扣得前開槍、彈。
二、案經桃園縣政府警察局桃園分局報告臺灣桃園地方法院檢察
    官偵查起訴。
    理  由
一、訊據被告甲○○對其於前開時、地購買上開可發射子彈具有
    殺傷力之槍、彈，並自斯時起至94年11月25日4 時50分許為
    警查獲止，未經許可而持有之事實於警詢中自承：警方於94
    年11月25日4 時50分在桃園縣桃園市○○路3 號前查獲之槍
    、彈，係伊經由網路以20,000元之代價向不詳成年男子購買
    ，伊與對方約在桃園縣桃園市○○路一家泡沫紅茶店門口交
    易，伊取得前開槍彈後便將之放置家中（95年度偵字第1510
    號偵查卷第12至15頁）；於檢察官偵查中供稱：伊於94年9
    月底上網以代價20,000元向1 名男子購買為警查獲之槍、彈
    ，雙方在桃園中華路上交易，伊平常均將之放在家中，昨日
    到桃園才帶在身上（見94年核退字第3582號偵查卷第7 頁）
    ；於本院審理時坦承：94年11月25日為警查獲之槍、彈係伊
    在94年9 月底10月初上網以20,000元代價購買，雙方約定在
    桃園市○○路交易，伊取得槍、彈後將之置於伊位於臺北縣
    汐止市住處（見本院95年3 月23日審理筆錄）等語不諱，且
    有扣案前開具殺傷力之改造手槍1 支、制式子彈5 顆、卷附
    槍、彈照片9 紙可證。再扣案之改造手槍1 支（槍枝管制編
    號：0000000000號）、子彈5 顆，經送內政部警政署刑事警
    局鑑驗結果，認1.送鑑改造手槍1 枝，係由仿BERATTA 廠
    92FS型半自動手槍製造之槍枝換裝土造金屬槍管而成之改造
    手槍，機械性能良好，可擊發適用子彈，認具殺傷力。2.
    送鑑子彈其中3 顆，認均係口徑9MM 制式子彈，認均具殺傷
    力；另2 顆，認均係口徑9MM 制式子彈，經檢視，彈底具撞
    擊痕跡，經實際試射，均可擊發，認均具殺傷力等情，亦有
    該局94年12月7 日刑鑑字第0940184744號槍彈鑑定書1 份在
    卷可按。被告確持有前開具殺傷力之槍、彈一節，堪以認定
    。至被告於本院審理時雖辯稱：伊不知該槍為改造手槍，網
    路上稱該槍無法使用云云。然被告係以高達20,000元之代價
    購買前開槍、彈，豈會不對前開槍、彈之性質詳加瞭解，況
    被告於警詢時自承：警方查獲伊時，伊將槍枝置於伊背後腰
    際上，手槍內有2 發子彈，且已上膛，手槍也已打開保險，
    另有1 發子彈在彈匣內，警方復在伊褲子左邊口袋內查獲4
    發子彈等語（見95年度偵字第1510號偵查卷第13頁）。果被
    告確如其所辯不知前開槍枝可擊發，則該槍枝既無實用功能
    ，其何故於外出時將槍、彈攜帶在身，又何須大費周章將槍
    枝裝填子彈並開啟槍枝保險，被告此舉，顯有以槍枝發射子
    彈之意，被告前開所辯，要屬事後卸責之詞，自無可採。綜
    上，本件事證明確，被告上揭犯行足可認定，應依法論科。
二、核被告甲○○持有前述手槍、子彈之行為，係違反槍砲彈藥
    刀械管制條例第8 條第4 項未經許可持有改造槍枝罪、同條
    例第12條第4 項未經許可持有改造子彈罪。被告同時持有前
    述槍、彈，係以一行為而觸犯上開二罪名之想像競合犯，應
    依刑法第55條之規定，從較重以槍砲彈藥刀械管制條例第8
    條第4 項未經許可持有改造槍枝罪論處。槍、彈為我國法律
    明文禁止持有之物，業經政府宣導已久，槍枝危害社會治安
    一情，亦為社會大眾所明知之事，被告無端持有槍、彈，顯
    無視於法禁，且槍、彈等物，極易對他人生命、身體造成傷
    害，嚴重危害社會治安，而被告住居於臺北縣，竟大費周章
    攜帶前開槍、彈至桃園，顯別有所圖，況被告為警查獲時，
    其所持有之槍枝業經裝填子彈，並開啟保險，處於隨時可擊
    發子彈之狀態，極有可能以之傷人，對他人生命、身體產生
    極大潛在危險，嚴重危害社會治安，要無可憫之處，自無以
    刑法第59條酌減其刑之事由。爰審酌上開被告持有槍、彈所
    造成之危害不輕，惟念其所持有之槍枝僅一，子彈5 顆，數
    量非鉅，且持有時間不長，及其素行、智識程度，犯罪後坦
    承犯行，態度尚稱良好等一切情狀，量處如主文所示之刑，
    所併科罰金部分並諭知罰金如易服勞役之折算標準。扣案具
    殺傷力之仿BERATTA 廠92FS型改造槍枝1 支（槍枝管制編號
    ：0000000000號）屬違禁物，爰均依刑法第38條第1 項第1
    款之規定宣告沒收。另扣案具殺傷力之口徑9MM 制式子彈5
    顆，其中2 顆業經內政部刑事警察局鑑驗試射，已經實際擊
    發，僅餘彈殼、彈頭，已不具有子彈的完整結構，失其子彈
    違禁物之性質，不予沒收外，其餘未經實際試射之制式子彈
    3 顆，屬違禁物，仍應依刑法第38條第1 項第1 款規定宣告
    沒收。
據上論斷，應依刑事訴訟法第299 條第1 項前段，槍砲彈藥刀械
管制條例第8 條第4 項、第12條第4 項，刑法第11條前段、第55
55條、第42條第2 項、第38條第1 項第1 款，罰金罰鍰提高標準
條例第2 條，現行法規所定貨幣單位折算新臺幣條例第2 條，判
決如主文。
本案經檢察官謝雯璣到庭執行職務。
中    華    民    國    95    年    4     月    6     日
                    刑事第九庭審判長法  官  何燕蓉
                                    法  官  胡芷瑜
                                    法  官  蘇琬能
以上正本證明與原本無異。
如不服本判決，應於判決送達後10日內向本院提出上訴狀（應附
繕本），上訴於臺灣高等法院。
                                    書記官  許弘樺
中    華    民    國    95    年    4     月    6     日
附錄本案論罪科刑法條：
槍砲彈藥刀械管制條例第8條第4項
未經許可，持有、寄藏或意圖販賣而陳列第 1 項所列槍枝者，處
 3 年以上10年以下有期徒刑，併科新臺幣700 萬元以下罰金。
槍砲彈藥刀械管制條例第12條第4項
未經許可，持有、寄藏或意圖販賣而陳列子彈者，處 5 年以下有
期徒刑，併科新台幣 300 萬元以下罰金。


司法院資訊處製作；財團法人民間司法改革基金會備份。
